# 请教陈版：关于收入成本不匹配的问题

提问人：wx_5e0bfebc07c3 时间：2020-01-01 10:16:17
陈版好，某提供劳务的企业准备IPO，收入确认由于行业特性，通常是先做业务后签合同（合同签订时间也取决于客户，下游较强势），才能确定金额，因此收入确认较滞后。而人工、折旧摊销、原材料等均已产生，过去由于谨慎性考虑，当期发生的所有成本均当期结转，期末不留存货（且由于所提供的劳务成果存在量多单价小的问题，行业惯例对成本核算不太精细，同行业均不留存货，但同行业收入确认时点不会滞后（具体细分领域有差别导致）。
）。但由于该企业处于快速增长期，上述收入成本不匹配问题逐步突出，留存货与否对当期损益影响较大，又考虑到很多业务未签合同，留未确认收入项目成本金额较大的情况又难以解释存货跌价的问题。请教： 1 、是否可以保持收入成本错期，解释为谨慎性，因为发生的成本不确定能否收回。 2 、如收入成本必须解决不匹配问题，能否有办法在成本分摊时候，有办法降低期末留存货的金额（例如对分包、原材料等直接材料留存货，折旧人工等不留存货等）。感谢回答！

回答人：chenyiwei
基于谨慎考虑和IPO的惯例，“过去由于谨慎性考虑，当期发生的所有成本均当期结转，期末不留存货（且由于所提供的劳务成果存在量多单价小的问题，行业惯例对成本核算不太精细，同行业均不留存货”的做法是合理的，也建议继续保持。即使成本核算精细到可以合理划分每个合同成本的程度，其可收回性在没有客户合同支持的情况下也难以证明，故不符合资产的定义和确认条件。